【裁判字號】    98,裁,2118
【裁判日期】    980909
【裁判案由】    營利事業所得稅
【裁判全文】
最  高  行  政  法  院  裁  定
                                      98年度裁字第2118號
上  訴  人  耕頂興業股份有限公司
代  表  人  甲○○
被 上訴 人  財政部臺灣省南區國稅局
代  表  人  乙○○
上列當事人間營利事業所得稅事件，上訴人對於中華民國96年10
月3日高雄高等行政法院96年度訴字第392號判決，提起上訴，本
院裁定如下：
    主  文
上訴駁回。
上訴審訴訟費用由上訴人負擔。
    理  由
一、按對於高等行政法院判決之上訴，非以其違背法令為理由，
    不得為之，行政訴訟法第242條定有明文。依同法第243條第
    1項規定，判決不適用法規或適用不當者，為違背法令；而
    判決有同條第2項所列各款情形之一者，為當然違背法令。
    是當事人對於高等行政法院判決上訴，如依行政訴訟法第24
    3條第1項規定，以高等行政法院判決有不適用法規或適用不
    當為理由時，其上訴狀或理由書應有具體之指摘，並揭示該
    法規之條項或其內容；若係成文法以外之法則，應揭示該法
    則之旨趣；倘為司法院解釋或本院之判例，則應揭示該判解
    之字號或其內容。如以行政訴訟法第243條第2項所列各款情
    形為理由時，其上訴狀或理由書，應揭示合於該條項各款之
    事實。上訴狀或理由書如未依此項方法表明者，即難認為已
    對高等行政法院判決之違背法令有具體之指摘，其上訴自難
    認為合法。
二、本件上訴人對於高等行政法院判決上訴，其上訴意旨略以：
    (一)系爭設備部分或全部係屬增加產量之生產設備，業經被上
    訴人及原審確認在案，則已合於行為時獎勵投資條例（以下
    簡稱獎投條例）第6條關於「經主管機關核准」之目的，是
    系爭設備不宜因為經主管機關核准而排除免稅之適用，方無
    違該條例之立法意旨及比例原則。(二)因享受租稅減免本為公
    法上之請求權，依照行政程序法第131條，若欲對享受租稅
    減免之權利設定消滅時效，須以法律位階訂定之，然獎勵投
    資條例施行細則（以下簡稱獎投細則）第11條非屬法律位階
    ，故新購置生產設備之申請期限，應回歸行政程序法第131
    條，其請求權期限為5年，始為適法。至於原判決所考量之
    獎投細則第12條，其已違反行政程序法第131條、憲法第19
    條之租稅法律主義及租稅公平原則。(三)按所得稅法第4條第
    1項第21款規範之權利金與本案所爭之合於獎勵之免稅所得
    ，皆為政府所獎勵之租稅減免項目，然前者透過退稅權利之
    賦予，對免稅期間之限制，與行政程序法第131條相符；而
    後者卻受限於施行細則之剩餘免稅期間，為貫徹獎投條例之
    立法初衷，使從事受獎勵之事業得以依法享受租稅減免，應
    比照所得稅法第4條第1項第21款寬容精神，重新審酌其免稅
    期間，始符合租稅公平原則之意旨。(四)財政部64年1月13日
    台財稅第30768號函令亦僅闡述「非」增加產能設備須取具
    事業主管機關之證明，並未有相關期限之限制。財政部認「
    非」增加產能設備仍應受開始提供勞務之次日起1年內申請
    期限之限制，實已將獎投相關法令原僅就「增加產能設備」
    部分所定之規範，不當擴張解釋至「非」增加產能設備亦有
    其適用，顯然增加法律所無之限制，違反法治國原則，原判
    決即有判決不適用法規及判決理由不備之違誤等語。本院經
    核上訴人雖以該判決違背法令為由，惟核其上訴理由狀所載
    內容，業經原審就其得心證之事由，及上訴人各項主張何以
    不可採之理由，敘明甚詳，上訴意旨猶執上詞加以爭執，係
    就原審取捨證據、認定事實之職權行使，指摘其為不當，並
    就原審已論斷者，泛言未論斷，或就原審所為論斷，泛言其
    論斷矛盾，而非具體說明其有何不適用法規或適用法規不當
    之情形，並揭示該法規之條項或其內容，及合於行政訴訟法
    第243條第2項所列各款之事實，難認對該判決之如何違背法
    令已有具體之指摘。依首揭說明，應認其上訴為不合法。
三、據上論結，本件上訴為不合法，依行政訴訟法第249條第1項
    前段、第104條、民事訴訟法第95條、第78條，裁定如主文
    。
中    華    民    國    98    年    9     月    9     日
                    最高行政法院第三庭
                        審判長法官  高  啟  燦
                              法官  陳  鴻  斌
                              法官  鄭  忠  仁
                              法官  黃  合  文
                              法官  王  碧  芳
以  上  正  本  證  明  與  原  本  無  異
中    華    民    國    98    年    9     月    9     日
                              書記官  邱  彰  德


司法院資訊處製作；財團法人民間司法改革基金會備份。
